【裁判字號】    94,上訴,2492
【裁判日期】    950621
【裁判案由】    妨害自由等
【裁判全文】
臺灣高等法院臺中分院刑事判決        94年度上訴字第2492號
上  訴  人
即  被  告  甲○○
上  訴  人
即  被  告  辛○○
前列2人共同
選任辯護人  張績寶律師
            張繼準律師
上列上訴人等因妨害自由等案件，不服臺灣臺中地方法院94年度
訴字第2787號中華民國94年10月27日第一審判決（起訴案號：臺
灣臺中地方法院檢察署94年度偵字第2176號），提起上訴，本院
判決如下：
    主  文
原判決撤銷。
甲○○、辛○○均無罪。
    理  由
一、公訴意旨略以：被告辛○○前於民國（下同）88年間，因犯
    竊盜罪，經臺灣苗栗地方法院以88年度易字第904號判處有
    期徒刑1年6月確定，於90年3月19日執行完畢。緣告訴人乙○○於93年9月初起，因向真實姓名、年籍不詳，綽號「小
    寶」之成年男子（下稱「小寶」）陸續借貸約新臺幣（下同
    ）2萬元之款項未還，「小寶」為索討欠款，竟與被告辛○○、甲○○及另2名真實姓名、年籍不詳之成年男子（其中
    包括綽號「阿彬」之人）基於共同之犯意聯絡，一同於94年
    1月21日15時30分左右，至告訴人乙○○（業已於94年8月19
    日死亡）上班之「詩柔護膚店」（址設臺中市南屯區○○○
    街139號），由「小寶」、「阿彬」等3人出面強押告訴人乙○○進入由被告甲○○駕駛之車牌號碼H5-5371號綠色自用
    小客車內，而被告辛○○與「小寶」、「阿彬」等其餘4人
    ，則分搭乘或駕駛被告甲○○所駕駛之自用小客車及另1輛
    紅色自用小客車，共同強行將告訴人乙○○帶往臺中縣太平
    市境內之不明山區後，再由被告甲○○在旁把風警戒，被告
    辛○○以徒手毆打乙○○，並與「小寶」、「阿彬」等其餘
    3人共同強迫告訴人乙○○在黑夜之山區內脫衣立正、稍息
    、交互蹲跳，並持針刺告訴人乙○○之腿部、胸部等處之方
    式加以凌虐傷害，致使告訴人乙○○受有臉部挫傷併皮下出
    血及血腫、右肩挫傷併淤青，前胸壁多處針刺傷、兩側下肢
    挫傷併皮下出血、淤青及多處針刺傷等傷害；復要求告訴人
    乙○○以電話向友人借錢償還先前積欠「小寶」之款項，告
    訴人乙○○乃虛予委蛇而同意以電話聯繫男友戊○○應允償
    還小寶欠款，被告辛○○、甲○○與「小寶」、「阿彬」等
    人遂於同日20時左右，駕駛上開自用小客車搭載告訴人乙○○返回上址之工作地點「詩柔護膚店」等候戊○○還款，而
    戊○○便趁機報警前來，而在上址當場逮捕在該店門外等候
    之被告辛○○、甲○○2人，另「小寶」、「阿彬」等人則
    趁隙逃逸，因認被告甲○○、辛○○均涉犯刑法第302條第1
    項之妨害自由罪及同法第277條第1項之傷害罪嫌等語。
二、按犯罪事實應依證據認定之，無證據不得認定犯罪事實；又
    不能證明被告犯罪者，應諭知無罪之判決，刑事訴訟法第15
    4條第2項、第301條第1項分別定有明文。又按事實之認定，
    應憑證據，如未能發現相當證據，或證據不足以證明，自不
    能以推測或擬制之方法，以為裁判基礎；且認定不利於被告
    之事實，須依積極證據，苟積極證據不足為不利於被告事實
    之認定時，即應為有利於被告之認定，更不必有何有利之證
    據，此有最高法院40年度臺上字第86號、30年度上字第81 6
    判例意旨可資參照。告訴人之告訴，係以使被告受刑事訴追
    為目的，是其陳述是否與事實相符，仍應調查其他證據以資
    審認，即藉由補強證據之存在，以增強或擔保告訴人陳述之
    證明力。必被害人所述被害情形，無瑕疵可擊，且就其他方
    面調查，又與事實相符，始足據為有罪判決之基礎，最高法
    院87年度臺上字第2176號、81年度臺上字第3539號判決可資
    參照。
三、公訴人認為被告甲○○、辛○○2人涉有上開犯行，無非以
    其2人於警詢、檢察官偵查時供稱於有受「小寶」之委託向
    被害人乙○○催討債務並出現在「詩柔護膚店」之事實；證
    人即告訴人乙○○於警詢、檢察官訊問時指證被告2人與綽
    號「小寶」、「阿彬」等人強押上車，強行帶往臺中縣太平
    市境內之不明山區後，加以毆打並強迫其在黑夜之山區內立
    正、稍息、交互蹲跳，且持針刺其之腿部，要求其脫衣表演
    後，致其受傷。嗣被告2人又與綽號「小寶」、「阿彬」者
    駕車搭載乙○○「詩柔護膚店」等候戊○○還款，而經警當
    場逮捕被告2人等情；證人即查獲員警陳本信、證人戊○○
    於檢察官訊問時之證稱：告訴人乙○○有求救而報警查獲被
    告2人之事實；此外並有證明告訴人當日確有受傷之林新醫
    院診斷證明書、急診病歷及就診時之照片等，為其論斷依據
    。
四、訊據上訴人即被告（下稱被告）甲○○、辛○○2人對其等
    有於94年1月21日，一同至上開告訴人乙○○之工作地點「
    詩柔護膚店」，等待處理告訴人乙○○與「小寶」的債務問
    題，而於該日20時15分左右為警當場逮捕等情固供承不諱，
    惟堅決否認有何公訴人所指之犯行，辯稱：其2人並沒有在
    94年1月21日下午3時30分即到達「詩柔護膚店」，而是在當
    日19、20時左右才到達該店，事實上本件乙○○應是被「小
    寶」、「阿彬」等人押到山上去，而其2人只是事後才被通
    知去「詩柔護膚店」處理還款事宜而已，並沒有參與前階段
    強押乙○○到太平山去毆打傷害的過程，也未與「小寶」、
    「阿彬」等人有犯意聯絡；再本案實係乙○○之男友戊○○
    故意設局陷害被告2人，此由乙○○及戊○○以手機所傳之
    簡訊稱：「你敢耍我，你完了，現在我的案子好完（玩）了
    ，人約（越）多越好，是你自己往火坑跳的，活該！... ．
    嘴巴長在我臉上，我又會怎麼說你們自己想... 你自己跑進
    案子來幹嘛？神精（經）病，犯賤！！... 搞死你，哈哈！
    」等語，足見本件似指涉案實另有其人，被告2人僅係因碰
    巧於警方到達「詩柔護膚店」時在場，但告訴人仍要誣陷「
    搞死你」，且本件告訴人精神狀態有問題，其指訴誇大不實
    ，應不可採，其於警詢、偵訊中之指訴，亦均無證據能力；
    再者，告訴人日前已死亡，告訴人之家屬於與被告2人訂立
    之和解書，明白表示：「該案係戊○○利用告訴人乙○○所
    設計及教唆」、「甲方（乙○○之家屬丙○○○、宋浩然）
    就本案表示不再追究之意，並請司法機關追究戊○○之責任
    」等語，更可證明被告2人應屬冤枉，其2人實無公訴人起訴
    之犯行等語。經查：
  (一)告訴人乙○○於警詢中雖指稱：「於94年1月21日下午15時
    30 分許在我進入工作地點臺中市南屯區○○○街139號時，
    一會兒店內進入3名男子，其中有1名我認識綽號叫『小寶』
    的男子，隨口以台語說抓到了，而後他們3人就將我強行拖
    走到停放在路旁1輛... 自小客車，駕駛是甲○○... 開了
    約1小時車程後到達一處養了一堆野狗的山上，而後將我身
    上衣服全部脫光綁在樹上他們5個人輪流以針扎我前胸及左
    大腿內側，而且用腳踹身體使我滾到山下叫我自己爬上來，
    在百般凌虐後，綽號『小寶』的男子在晚上18時20分左右，
    將我的手機打電話給我男朋友戊○○接通後叫他在2小時內
    籌出5萬元出來還債... 之後在晚上20時左右小寶將我載回
    工作地點... 出來就沒有看到小寶及另2名男子，只看到在
    店外被警方查獲辛○○及甲○○... 經指認只有辛○○1人
    從頭到尾恐嚇、毆打及百般凌虐我無誤。甲○○只有辱罵我
    而已... （小寶等5名男子帶至山上後將妳... 是否有包括
    本所查獲之男子辛○○、甲○○等2人？）有包括辛○○及
    甲○○等2人，且是辛○○先動手脫我的衣服」等語（見偵
    查卷第23至26頁）；於檢察官偵訊中證稱：「我... 在94年
    1月21日下午3時上班，... 我進入護膚店後隨後就有綽號「
    小寶」、「阿彬」及不詳姓名的男子進入護膚店，就將我帶
    出護膚店，將我押入店外的1輛綠色的小客車，另外後面還
    有1台車紅色克萊斯勒小客車，我被押入該小客車後，就被
    車內的5個男生打，將我帶到台中縣太平市的山區... 後，
    約有5名男子一起罵我，... 並要向我要錢，並說要脫光我
    的衣服，我就脫光衣服，並要我做任何的動作給他們看，我
    做了立正、稍息、交互蹲跳給他們看，並拿針剌我，到了晚
    上7、8點，「小寶」跟那些不知名男子就載我回到護膚店，
    ... 我就在護膚店傳簡訊給我男友戊○○，... 這2名被告
    也是在太平市山區打我的人，其中較胖的被告對我毒打並拿
    針刺我胸部，另外1個較瘦較年輕的被告只打我一巴掌，其
    他時間在旁觀看... 在庭被告甲○○就是開該墨綠色小客車
    的司機載我到太平市山區，而甲○○只有在旁觀看並無動手
    打我，在庭被告辛○○就是用手掌我的臉，並用言語取笑我
    ，我非常確定在庭的被告2人甲○○、辛○○就是跟阿彬、
    小寶一起帶我到太平市山區的人... 確實在庭的2位被告甲○○、辛○○就是帶我到山區其中的人。」等語（見偵查卷
    第128、129、144、145、145頁），並有告訴人所受傷勢之
    診斷證明書（見偵查卷第48頁）、林新醫院病歷（見偵查卷
    第169至179頁）及告訴人所使用之門號0000000000號行動電
    話雙向通聯紀錄1份（見偵查卷第60至63頁）、受傷照片6張
    （見偵查卷第185頁）、林新醫院94年9月30日 (94)林醫仁
    字第453、472號函（見原審卷第50、65-1、65-2頁）在卷可
    資佐證，而依該通聯紀錄顯示，告訴人所使用之0000000000
    號於94年1月21日下午17時54分33 秒、18時11分11秒分別有
    與告訴人之男友戊○○所使用之0000000000號行動電話通話
    ，且其發話處之基地台均顯示為臺中縣太平市○○○段3196
    號（頭汴坑蝙輻洞的上面），迄同日19時36分51秒始至臺中
    市南屯區○○○街65號（即「詩柔護膚店」位置附近）。再
    告訴人業已於94年8月19日死亡，並有個人基本資料查詢結
    果1紙在卷可查（見原審卷第66頁），依刑事訴訟法第159-
    3條第1款之規定，告訴人於審判中死亡者，其於檢察事務官
    、司法警察官或司法警察調查中所為之陳述，經證明具有可
    信之特別情況，且為證明犯罪事實之存否所必要者，得為證
    據，參酌告訴人係經其男友戊○○打電話報警而查獲，且經
    警方帶告訴人至林新醫院就診驗傷後，當晚即行製作警詢筆
    錄，其供述自具有可信之特別情況，且其供述又為證明被告
    2人有無本案犯罪事實所必要，而有證據能力，固堪認定告
    訴人確有於上開時地遭人帶至臺中縣太平市山區並傷害等情
    。然經本院比對被告甲○○所使用之門號0000000000號行動
    電話、被告辛○○所使用之門號0000000000號行動電話之雙
    向通聯紀錄，被告甲○○所使用之門號0000000000號行動電
    話於94年1月21日15點14分發話處之基地台位置在臺中市○○區○○路2段229號14樓頂，於同日17時37分、18時43 分
    通話時之基地台位置均在臺中市○○路219號12樓屋頂、臺
    中市○區○○路361號12樓頂室內（見偵查卷第64頁），而
    被告辛○○所使用之門號0000000000號行動電話於94年1 月
    21日在15點11分至同日16時7分通話處之基地台位置均在臺
    中市○區○○路4段68號14樓、臺中市○○區○○路2段95-2
    5號6樓、臺中市○區○○路333巷28號5樓頂等處，迄同日19
    時56分始至臺中市南屯區○○○街199號（見偵查卷第69頁）
    ，是告訴人指稱其被小寶等人押至臺中縣太平市山區○○○○段時間（即94年1月21日15時30分至同日20時）內，並無
    證據顯示被告甲○○、辛○○2人有出現在臺中縣太平地區
    ，而告訴人亦未曾提及其在被妨害自由那段期間，被告2人
    曾離開而前往他處，且被告2人係為警於案發當晚在「詩柔
    護膚店」前查獲，亦無證據證明有他人持用其2人所使用之
    行動電話，是告訴人指稱被告甲○○、辛○○2人有與小寶
    等人共同對其妨害自由並凌虐部分，難認與事實相符，而欠
    缺證據證明力，自無從採為不利於被告2人之認定。
  (二)證人戊○○於警詢時供稱：「電話那頭突然換成1名自稱綽
    號『小寶』男子說『你女朋友被我修理很慘，她欠我1萬元
    ，你不知道嗎？』... 說完後電話又被1名自稱綽號『阿賓
    』之男子在同一通電話中說『你不用跟我叫窮，兩個小時給
    你去籌錢... 』之後對方就掛上電話。... （現場所查獲之
    甲○○及辛○○等2人音調口音，經你聽後，有無在電話中
    與你通話之『小寶』或『阿賓』之男子？）不是。」等語（
    見偵查卷第31、32頁）；於檢察官偵查時證稱：「隨後小寶
    就將電話接過去講，說你知道你女友被我凌虐，如果你要讓
    你女友回去，就要準備一筆錢，小寶這個人就是乙○○曾將
    向他借過1萬元的人，後來我就跟小寶要求放人，後來電話
    就被阿彬拿過去講，說不可以討價還價，要向我拿5萬元」
    等語（見偵查卷第129頁）；於原審法院審理時證稱：「91
    年年底時認識乙○○，... 我只知道乙○○去詩柔護膚店上
    班，但我不知道護膚店的地址，94年1月21日乙○○在下午2
    時50分許從家裡坐計程車出去上班，但正確上班時間我不知
    道，我看乙○○出門的，出門時，我沒有看到乙○○有任何
    傷勢。... 在來電話就被另外1個男的（綽號小寶）接去講
    ，他說『她被我修理得很慘』... 又另外換1個男的（綽號
    阿彬）講電話，這些綽號是我報警後，乙○○當天在警局告
    訴我的... 在電話中，我只有聽到2個男的聲音。... 當時
    我已經報警，乙○○打給我時，我人在派出所裡面，乙○○
    告訴我，她已經被押回該護膚店，我要乙○○告訴我地址，
    乙○○說好，她用傳簡訊告訴我地址，過了幾分鐘，乙○○
    就傳簡訊給我，簡訊內容為該護膚店的店名及住址，簡訊只
    有1通，我就拿給員警看，員警告訴我，已經用電話通知該
    護膚店轄區的派出所，派出所的人會先去，後來我坐警車到
    該護膚店時，派出所的員警已經在場了，我到時，有看到派
    出所的很多警員在現場，因為我不認識被告2人，所以被告2
    人有無在現場，我不清楚，我在現場有看到乙○○在門口，
    她看到我很激動的哭，當時我有看到乙○○身上手、腳有類
    似被蚊蟲咬傷的傷，詳細傷勢因為時間過太久，我記不清楚
    ，到警局後未作筆錄前，員警要我帶乙○○去看病、驗傷，
    乙○○在送醫後回警局作筆錄時有暈倒，暈倒1次，員警就
    打電話將她送醫，送醫清醒回來後，再製做筆錄。... 細節
    以我在警局中所述比較正確，乙○○是告訴我，她在剛要走
    入護膚店時，被3個人押走，一共有5個人，2輛車，... 乙○○在做筆錄時就有向我說，押她的5個人，有包括在庭的
    被告2人，乙○○說有1個有打她，1個完全沒有打她，詳細
    內容如乙○○的筆錄」等語（見原審卷第71至74頁），是依
    證人戊○○上開供述內容，其僅有與綽號「小寶」、「阿彬
    」之人通電話，未曾與被告2人在電話中交談，其係聽告訴
    人轉述被告2人有參與犯行，故證人戊○○之證詞，亦無從
    證明被告2人有與綽號「小寶」等人共犯本罪之情事。
  (三)證人己○○即「詩柔護膚店」之負責人於警詢中證稱：「乙○○說她今天遭人強押到山上，強脫衣服餵蚊子，並打她耳
    光、傷害她等語... 我於94年1月21日17時45分許回到店中
    乙○○親口告訴我才知道發生事情．... 我聽乙○○說有4
    、5人強押走並傷害她... 我於當日17時45分進入店內，並
    在員工休息室看到乙○○在整理行李，她告訴我因欠人錢而
    被人押走... 我沒有看到她被何人押回店內」等語（見偵查
    卷第34、35、160頁）；於檢察官偵查中證稱：「到了94年1
    月21日下午2、3點我又回到店裡，我就聽到乙○○說她被人
    帶走」等語（見偵查卷第154頁），證人何美慧即告訴人之
    同事於警詢時供稱：「我於當日中午12時進入店內上班，直
    到下午4、5點左右我在櫃台看到店門外乙○○旁邊有2、3個
    男子，之後他們就一起離開不知到何處，一直到晚上20時左
    右，她自己1人走進店內員工休息室約10分鐘後走到大廳，
    告訴在場的人她有報警，過了約15分鐘後警察就到達現場..
    . 她被人帶走的那2、3個男子長相我沒有看到也沒有注意。
    （... 甲○○及辛○○2人是否就是你下午所看到的2、3個
    男子其中的這兩個2人？）我不知道是不是他們2個人，因為
    我根本沒有看到對方的長相，只有看到乙○○與這2、3個男
    子一起離開」等語（見偵查卷第163頁），於檢察官偵訊時
    證稱：「她來上班的第2天下午3、4點時，就有2、3個人到
    我們店門外，當時乙○○也在店門外，就跟這些人走，到了
    晚上7、8點，乙○○就1個人進入護膚店，警察就來了」等
    語（見偵查卷第181、182頁）；證人陳本信即現場處理員警
    於檢察官偵訊中證稱：「到現場就看到被告2人從該處裡面
    走出，被害人就在該處詩柔美容護膚店的櫃臺前走出來...
    她身上有針扎的傷勢，大腿有瘀青... 我看到乙○○胸部有
    被針扎的傷勢，因為我做被害人筆錄」等語（見偵查卷第10
    3、154頁），是依上開證人證述之情節以觀，其等均僅就其
    所見聞之部分情節證述，且其等之證詞僅能證明告訴人確有
    遭「小寶」等人強行押走凌虐傷害之事實，然尚無從據以證
    明被告有與「小寶」等人共同強押並傷害告訴人之犯行。
  (四)至被告辛○○於警詢中供稱：「我於94年1月21日19時許接
    獲甲○○之電話，由我1人乘坐計程車到達護膚店現場」等
    語（見偵查卷第20頁警訊筆錄）；繼於檢察官偵訊中供稱：
    「我（下午）7點接到他（即甲○○）的電話，我坐車過去
    ，8點時在外面抽菸，警察就來了，我們沒有押宋小姐，當
    天下午我們也沒有去」等語（見偵查卷第52頁）；而被告甲○○於警詢中供稱：「我受一位綽號（小寶）友人委託，於
    94年1月21日20時許，至（詩柔護膚店）上址幫忙催討一筆5
    萬元債務。... 我不知道小寶之姓名年籍，聯絡方式都是他
    以未顯示之電話打我行動電話0000000000號，是94年1月21
    日14、15時許聯絡我至護膚店，... 我於94年1月21日19時
    許由我行動電話0000000000撥打辛○○之0000000000電話叫
    他到現場」等語（見偵查卷第13、15頁）；於檢察官偵訊中
    供稱：「我打電話給辛○○叫他去的，... 小寶叫我們去的
    ，我們2人一去的。... （94年1月21日你有無與辛○○的00
    00000000通話？）沒有。（你不是說有打電話叫辛○○到護
    膚店談討帳務的事情？）我不是打行動電話。（你打何電話
    ？）我是打市內電話，但電話忘記了。... （你用何電話打
    給辛○○？）不確定。（是否以0000000000電話與辛○○聯
    絡？）是的，在為警查獲94年1月21日晚上跟辛○○聯絡」
    等語（見偵查卷第52、145、224頁），是核諸被告2人之上
    開供述，其2人前後及彼此間對於如何聯絡及如何到達「詩
    柔護膚店」供述之細節雖未完全一致，但未發現有何矛盾之
    處，自不能以其等之供述並未完全一致，即謂其等之辯解不
    可採。
  (五)再證人即告訴人乙○○之兄宋浩然於原審法院審理中證稱：
    「乙○○告訴我媽媽確實有欠債和這個案件被傷害的事實，
    但不是現在在庭上的這2個被告傷害我妹妹乙○○」等語（
    見原審卷第70頁），證人即告訴人之母丙○○○於本院審理
    中證稱：「（妳女兒乙○○在自殺前大約多久前告訴妳在臺
    中被毆打之事？）自殺前2個多月。（妳女兒當時如何告訴
    妳的？）被告這2個人對我女兒沒有傷害。」等語（見本院
    卷第101頁），且核諸被告2人所提出告訴人乙○○於94年6
    月11日傳送予被告辛○○之弟弟庚○○所使用之0000000000
    號行動電話簡訊譯文（見偵查卷第149頁），其簡訊譯文，
    乃告訴人傳送予辛○○之弟弟庚○○所使用之0000000000號
    行動電話，此經證人戊○○於原審法院審理時、證人庚○○
    於本院審理中分別確認無誤（見原審卷第73、74頁、本院卷
    第89頁），該簡訊內容指明「阿信你這個垃圾，你敢耍我，
    你完了，現在我的案子好玩了，人越多越好，是你自己往火
    坑跳的，活該，正合我的意，不要以為我怕你們，我手上的
    王牌還沒拿出來，開庭嘴巴長在我臉上，我又會怎麼說你們
    自己想，和解，別想了，你自己跑進案子來幹麻！神經病！
    犯賤！... 搞死你，哈哈哈」等語，並經原審勘驗明確（見
    原審卷第73頁）；及被告2人與告訴人之家屬宋浩然（告訴
    人之兄）、丙○○○（告訴人之母）之和解書（見原審卷第
    86頁），業已載明「鑑於該案係戊○○利用告訴人乙○○所
    設計及教唆」等字眼，並經證人宋浩然於原審法院審理時證
    述該和解書是其與被告2人簽立無訛（見原審卷第70頁），
    足見被告2人不無可能因係於案發當日為警當場查獲，乃遭
    告訴人及證人戊○○於事後故意指證，自不能以上開簡訊之
    收受對象為被告辛○○之弟弟庚○○，並非被告2人，且和
    解書乃被告2人於告訴人乙○○死亡後與其家屬宋浩然、丙○○○（由宋浩然代簽）所簽立，即認此證據不能採為有利
    被告2人之認定。
五、綜上所述，本院認被告甲○○、辛○○2人所辯尚堪採信，
    參諸前揭說明，公訴意旨據以起訴之證據不能證明被告2人
    有與綽號「小寶」、「阿彬」等人共同對告訴人乙○○妨害
    自由及傷害等犯行，此外復查無其他確切證據足以證明被告
    2人有此犯行，是其等之犯罪係屬不能證明。從而，被告之
    辯護人雖指稱告訴人乙○○之警詢錄音帶內容係員警對其誘
    導訊問，不得作為認定被告2人有利之證據云云，然警詢筆
    錄之製作本即無須適用刑事訴訟法有關交互詰問之規則，且
    本院業已認定告訴人乙○○之指訴與事實不符而無證據證明
    力，已如前述，故辯護人此部分之指摘，本院認無加以調查
    之必要；又查證人戊○○僅有強盜罪之前科素行（見本院卷
    第82至85頁），故辯護人指稱其有多次勒索他人財物之惡性
    云云，亦無所據，附此說明。原審疏未詳查遽予論罪科刑，
    容有未洽，被告等上訴意旨亦據此指摘原判決不當，為有理
    由，應由本院將原判決予以撤銷，另為無罪之諭知。
據上論斷，應依刑事訴訟法第369條第1項前段、第301條第1項，
判決如主文。
本案經檢察官丁○○到庭執行職務。
中    華    民    國    95    年    6     月    21    日
               刑事第十一庭  審判長法  官  黃  梅  月
                                   法  官  黃  日  隆
                                   法  官  林  宜  民
上列正本證明與原本無異。
檢察官得上訴。
如不服本判決應於收受送達後十日內向本院提出上訴書狀，其未
敘述上訴之理由者並得於提起上訴後十日內向本院補提理由書（
均須按他造當事人之人數附繕本）。
                                   書記官  林  桂  鳳
中    華    民    國    95    年    6     月    23    日
                                                      Ｆ


司法院資訊處製作；財團法人民間司法改革基金會備份。
